# 求助陈版主股权激励行权条件

提问人：罗闻 哥 时间：2021-09-02 13:33:05
请教陈版主，公司股权激励计划的可行权条件为服务期+公司上市，
请问公司上市是属于市场条件还是非市场条件？
如果公司没有在预期的时间内上市，是否需要延长等待期？
十分感谢！

回答人：chenyiwei
“公司上市”属于非市场条件。
“公司上市且IPO发行价不低于XX元”属于非市场条件和市场条件的混合体。
由于以上市作为可行权条件，因此需合理、谨慎地估计等待期的长短，并在每期末根据IPO的实际进展情况、IPO监管政策的变化情况和市场波动预期等因素，对该项会计估计进行复核和必要的调整。